臺灣新北地方法院民事裁定
111年度輔宣字第52號
聲  請  人  李梅英  

相  對  人  李世雄  

關  係  人  李彩萍  


上列當事人間輔助人辭任事件，本院裁定如下：
    主    文
一、准李梅英（女，民國00年00月0日生，身分證統一編號：Z00
&ZZZZ; &ZZZZ; 0000000號）辭任受輔助宣告之人李世雄（男，
    民國00年0月
    00日生，身分證統一編號：Z000000000號）之輔助人。
二、選定李彩萍（女，民國00年0月0日生，身分證統一編號：Z0
&ZZZZ; &ZZZZ; 00000000號）為受輔助宣告之人李世雄之輔助人
    。
三、程序費用由受輔助宣告之人李世雄負擔。
    理    由
一、聲請意旨略以：聲請人之子即相對人李世雄，前經本院以10
    3年度監宣字第33號民事裁定宣告為受輔助宣告之人，並選
    定聲請人為其輔助人，然聲請人現已年逾70歲且多有疾病，
    而無法勝任輔助人一職，是為相對人之最佳利益，爰依法請
    求准許改定關係人李彩萍即相對人大妹為輔助人等語。
二、本院之判斷：
  ㈠按法院選定之輔助人，有下列情形之一者，得聲請法院許可
    其辭任：一、滿七十歲，二、因身心障礙或疾病不能執行輔
    助職務者，三、住所或居所與法院或受監護人所在地隔離，
    不便執行輔助職務，四、其他重大事由；法院為前項許可時
    ，應另行選任輔助人，家事事件法第180條第2項準用同法第
    122條第1項、第2項定有明文。次按法院選定輔助人時，應
    依受輔助宣告之人之最佳利益，優先考量受輔助宣告之人之
    意見，審酌一切情狀，並注意下列事項：一、受輔助宣告之
    人之身心狀態與生活及財產狀況，二、受輔助宣告之人與其
    配偶、子女或其他共同生活之人間之情感狀況，三、輔助人
    之職業、經歷、意見及其與受輔助宣告之人之利害關係，四
    、法人為輔助人時，其事業之種類與內容，法人及其代表人
    與受輔助宣告之人之利害關係，民法第1113條之1第1項、同
    條第2項準用民法第1111條及第1111條之1亦分別定有明文。
  ㈡經查：
  ⒈相對人前經本院103年度監宣字第33號民事裁定宣告為受輔助
    宣告之人，並選定聲請人為其輔助人一節，有上開案卷附卷
    為憑。而聲請人主張其難以再適任輔助人等情，業據提出其
    戶籍謄本、藥袋影本、門診預約單等件為證，堪認聲請人除
    現年75歲外，亦同時患有關節炎、腸胃異常、睡眠障礙、內
    分泌異常等疾病，依其身體現狀以觀，確實難有心力妥適處
    理相對人事務。是聲請人任輔助人以求保護相對人之目的既
    已難達成，本件聲請辭任輔助人即屬有據，應予許可。
  ⒉本院審酌李彩萍為相對人大妹，有戶籍謄本在卷可參，係相
    對人至親，且有意願擔任輔助人，並經相對人之其他親屬出
    具同意書表示同意，堪認由李彩萍輔助相對人，應能符合相
    對人之最佳利益，爰選定定李彩萍為相對人之輔助人。
三、依家事事件法第177條第2項、第164條第2項，裁定如主文。
中    華    民    國   111    年    10    月     5    日
                    家事法庭    法  官  洪珮婷
以上正本係照原本作成。　　　　　　　　　
如不服本裁定應於送達後10日內向本院提出抗告狀，並應繳納抗
告費新臺幣1,000元。
中　　華　　民　　國　　111 　年　　10　　月　　5 　　日
　　　　　　　　　　　　　　  　書記官　許怡雅